【裁判字號】    90,易,246
【裁判日期】    900320
【裁判案由】    傷害
【裁判全文】
臺灣臺南地方法院刑事判決                            九十年度易字第二四六號
    公  訴  人  臺灣台南地方法院檢察署檢察官
    被      告  乙○○
右列被告因傷害案件，經檢察官提起公訴 (八十九年度偵字第四八００號)，本院判
決如左：
    主  文
乙○○傷害人之身體，處罰金參仟元，如易服勞役，以參佰元折算壹日。緩刑貳年。
    事  實
一、乙○○與甲○○原係男女朋友關係，於民國八十九年三月二十八日上午九時許，
    雙方因感情問題，在乙○○位在台南市安平區○○○街一四六號七樓之二住處發
    生爭執，甲○○徒手毆打乙○○後（甲○○傷害部分業經本院不受理判決確定）
    ，命乙○○打開家中大門使其離去，乙○○不從，甲○○即以螺絲起子拆卸門上
    鑰匙準備離去，乙○○竟基於傷害人身體之犯意，趁機徒手自背後毆打甲○○致
    其受有右手及後頸拉傷之傷害。
二、案經甲○○訴請台灣台南地方法院檢察署檢察官偵查起訴。
    理  由
一、訊據被告乙○○否認有何傷害犯行，辯稱伊並未抓傷告訴人甲○○，可能係告訴
    人毆打伊時，二人拉扯所致云云。經查，右揭事實業據告訴人指訴歷歷。次查，
    被告遭受告訴人毆傷，亦有驗傷證明書一紙附卷可稽，被告於本院審理時復供稱
    ：「．．．他〈即告訴人〉打我之後，他拆我的門，我去阻止。」等語，互核告
    訴人有後頸之傷害，顯見被告係阻止告訴人拆卸門扇時，出手毆打被告無誤，此
    外，復有告訴人提出醫院之診斷證明書一紙附卷可稽，故被告所辯顯係事後卸責
    之詞，不足採信，本件事證明確，被告犯行，洵堪認定。
二、核被告乙○○所為，係犯刑法第二百七十七條第一項之傷害罪。爰審酌被告犯罪
    動機、手段、目的、告訴人所受傷害程度輕微、告訴人傷害被告案件業經被告撤
    回在案及被告犯罪後之態度等一切情狀，量處如主文所示之刑，並諭知易服勞役
    之折算標準，以資懲儆。另被告前未曾受有期徒刑以上刑之宣告，有臺灣臺南地
    方法院檢察署刑案資料查註紀錄表及台灣高等法院被告全國前案紀錄表各一份在
    卷可按，其雖一時失慮，致罹刑章，然其經此教訓後，應知所警惕，信無再犯之
    虞，本院因認所宣告之刑，以暫不執行為適當，併諭知緩刑二年。
據上論斷，應依刑事訴訟法第二百九十九條第一項前段，刑法第二百七十七條第一項
、第四十二條第二項、第七十四條第一款，罰金罰鍰提高標準條例第一條前段、第二
條，判決如主文。
本案經檢察官李白松到庭執行職務
中    華    民    國      九十        年      三      月      二十    日
                                  臺灣臺南地方法院刑事第二庭
                                          法  官  鍾  邦  久
右正本證明與原本無異。
如不服本判決，應於判決送達後十日內向本院提出上訴狀( 應附繕本 )。
                                          書記官   陳玉果
中    華    民    國      九十        年      三      月      二十    日
附錄法條：
 D法第二百七十七條第一項
傷害人之身體或健康者，處三年以下有期徒刑，拘役或一千元以下罰金。


司法院資訊處製作；財團法人民間司法改革基金會備份。
